# 求助陈版主瑞华研究的公益性资产一个案例

提问人：q727446006 时间：2020-09-30 15:33:09
瑞华研究2010-2019汇编问题1-1-12关于公益性资产入账案例。
回复中说明了无需确认固定资产，待等到项目竣工验收后按程序核销该拨款，不应导致固定资产和资本公积同时虚增。那这个该怎么处理呢？支出时计入在建工程，收入时计入资本公积，完工验收后对冲？但企业迟迟办不下竣工手续的话不还是导致了同时虚增？是否在每个年末对冲一次更合理？
但是《企业财务通则解读》（财政部企业司编）对《企业财务通则》第二十条的进一步解释：属于投资补助的财政资金，如公益性和公共基础设施投资项目补助、推进科技进步和高新技术产业化的投资项目补助等。这类资金是对投资者投入资本的补助，但是与前一类资金最大的区别是国家不一定以投资者身份投入，大部分时候是政府为了贯彻宏观经济政策或实现调控目标，给予企业的、具有导向性的资金。因此，《通则》规定企业收到这类资金增加资本公积或者实收资本，由全体投资者共同享有；如果国家拨款时，明确形成的资本由某个单位持有，或者做出其他权属规定的，则按规定执行。
上述文件提到了公益性资产补助作为资本公积，那应该和瑞华研究有点冲突了？
感谢。

回答人：chenyiwei
这类情况一般是完全的代建，收到拨款时列入专项应付款（或其他非流动负债），支付时可以暂挂其他非流动资产，到完工时将两者对冲核销，或者如你所述，在与政府方面核对确认的前提下，每年末进行一次冲销。
由于不形成本企业的固定资产，故不通过“在建工程”科目核算。
该类款项不会增加本企业的权益，故不属于政府补助。